【裁判字號】    90,財抗,6
【裁判日期】    900606
【裁判案由】    違反臺灣省內菸酒專賣暫行條例
【裁判全文】
臺灣高等法院高雄分院刑事裁定          九十年度財抗字第六號
    抗告人即
    受處分人    甲○○
右列抗告人因違反台灣省內菸酒專賣暫行條例案件，不服臺灣高雄地方法院中華民國
九十年四月十三日裁定（九十年度財專字第四七號），提起抗告，本院裁定如左：
      主      文
抗告駁回。
      理      由
一、抗告意旨略以：抗告人即受處分人甲○○（已改名為古杏娥）因違反台灣省內菸
    酒專賣暫行條例案件，經台灣省菸酒公賣局屏東分局移送處罰，臺灣高雄地方法
    院九十年四月十三日裁定受處分人持有未貼專賣憑證之菸類，處罰鍰新臺幣二十
    二萬五千元，扣押之菸類沒入。惟查受處分人係從事擺路邊攤之行業，為流動攤
    販，販售棉柀等寢具為主，本件係因受處分人擺攤時，第三人「陳志明」要求受
    處分人於八十八年五月八日下午六、七時至上捷貨運公司（設高雄市○鎮區○○
    路一三五號前）向其領取陳志明之貨品後，再將上開貨品載至鳳新高中前交予陳
    志明，並約定工資為五百元。受處分人為求貼補家用，乃依約至上捷公司領取貨
    品，貨運公司乃搬出一箱未拆封之洋菸，交予受處分人，受處分人剛自貨運行搬
    出一箱時即遭警查問拆封查獲，受處分人始知該物係屬未貼專賣憑證之洋菸，並
    無故意持有洋菸之犯行及犯意，而該洋菸尚未拆封，均未標明專賣憑證之字樣，
    受處分人不可能僅為五百元而甘冒觸法之行為，自無犯罪之可言，原裁定顯有違
    誤，爰提起抗告，請求撤銷原裁定云云。
二、按未貼專賣憑證之菸類及酒類不得持有，違反者處以查獲物查獲時現值三倍以下
    之罰鍰，並沒入其菸酒及容器，此觀臺灣省內菸酒專賣暫行條例第三十條第一項
    、第三十九條第五款、第四十條第一款、第五款規定自明。
三、原審以本件受處分人經查獲於民國八十八年五月八日在高雄市○鎮區○○路一三
    五號前持有如附表所示未貼專賣憑證之菸類等情，有受處分人談話筆錄及扣押物
    品表等附卷可稽，違章殊堪認定，爰依首揭規定，酌處以查獲時現值新臺幣貳拾
    貳萬伍仟之一倍之罰鍰，持有未貼專賣憑證之菸類均沒入之，核無不合。受處分
    人雖執前詞為辯，提起抗告，但查受處分人於為警查獲時，係陳稱：「是一位住
    台北的周先生打電話給我要我載運該批物品。」等語，竟於抗告時表示係「第三
    人陳志明要求我載運該批物品」云云，其所供情節前後迴異，且又未提供該周先
    生或陳志明之年籍、住所以供查證，顯係卸責之詞，不足採信。而受處分人竟能
    搬運如附表所示之洋菸至其車上，並非以正常管道自進口商或其他販售之大盤取
    得該洋菸，顯已明知該物係屬未貼專賣憑證之洋菸無疑，其空言否認有上開行為
    ，自無足採。受處分人請求訊問證人魏妙擬證明受處分人係以擺地攤為生，與本
    案並無關係，毋庸傳訊。是本件抗告為無理由，應予駁回。
四、據上論結，應依刑事訴訟法第四百十二條，裁定如主文。
中    華    民    國         九十       年      六      月      六      日
                              臺灣高等法院高雄分院刑事第九庭
                                  審判長法官  張明松
                                        法官  陳吉雄
                                        法官  任森銓
右正本證明與原本無異。
不得抗告。
                                      書記官  張文斌
中    華    民    國         九十       年      六      月      八 日
                                                                      Ｈ


司法院資訊處製作；財團法人民間司法改革基金會備份。
